【裁判字號】    97,消債更,438
【裁判日期】    980715
【裁判案由】    更生事件
【裁判全文】
臺灣基隆地方法院民事裁定           97年度消債更字第438號
聲  請  人
(即債務人)  甲○○
                    （
代  理  人  陳緯慶律師
上列當事人聲請消費者債務清理（更生）事件，本院裁定如下：
    主  文
債務人甲○○自中華民國九十八年七月十五日十二時起開始更生
程序。
命司法事務官進行本件更生程序。
    理  由
一、按「債務人無擔保或無優先權之債務總額未逾新臺幣一千二
    百萬元者，於法院裁定開始清算程序或宣告破產前，得向法
    院聲請更生。」消費者債務清理條例第42條第１項定有明文
    。又「法院開始更生程序之裁定，應載明其年、月、日、時
    ，並即時發生效力。」同法第45條第１項亦定有明文。
二、本件聲請意旨略以：渠有不能清償債務之情事，前已提出債
    權人清冊，以書面向最大債權金融機構國泰世華商業銀行請
    求共同協商債務清償方案，惟因當時僅有部分債權人參與協
    商，聲請人每月除須依協商條件償還新臺幣（下同）6,404.
    元外，尚須攤還其他未參與協商之金融機構債權。又因任職
    之公司訂單減少，聲請人自民國97年９月份起，薪資收入開
    始減少，且公司要求聲請人休無新假，至同年11月實領薪資
    更僅餘12,022元，扣除日常生活費用後，所餘已不足以支付
    貸款，聲請人別無選擇只能違約（履行顯有重大困難），因
    不可歸責於渠之事由而違反協議；又渠無擔保或無優先權之
    債務總額未逾1,200.萬元，復未經法院裁定開始清算程序或
    宣告破產，爰向本院聲請更生等語。並提出財產及收入狀況
    說明書、債權人清冊、債務人清冊、聯合徵信資料、戶籍謄
    本及身分證影本、自國稅局取得之財產資料、無擔保債務還
    款計劃、電腦列印之勞工保險資料、勞工保險卡、薪資單及
    離職證明書等件為證。
三、查聲請人主張之上開事實，業據提出財產及收入狀況說明書
    、債權人清冊、債務人清冊、聯合徵信資料、戶籍謄本及身
    分證影本、自國稅局取得之財產資料、無擔保債務還款計劃
    、電腦列印之勞工保險資料、勞工保險卡、薪資單及離職證
    明書等件為證，經核屬實，其主張自堪信為真實，而本件又
    查無債務人有消費者債務清理條例第６條第３項、第８條及
    第46條所定各種應裁定駁回其更生聲請之事由存在，故聲請
    人聲請更生，為有依據，應予准許。至以後之更生程序，則
    依消費者債務清理條例第16條第１項之規定，命司法事務官
    進行之。
四、依消費者債務清理條例第45條第１項、第16條第１項，裁定
    如主文。
中    華    民    國    98    年    7     月    15    日
                  民事庭法      官  林金發
一、以上正本係照原本作成。
二、對本裁定不得抗告。
三、本裁定已於民國98年７月15日12時公告。
中    華    民    國    98    年    7     月    15    日
                        法院書記官  莊國南


司法院資訊處製作；財團法人民間司法改革基金會備份。
